ACORDAO-COMPLETO-2521193

ACÓRDÃO DE RELAÇÃO

ACÓRDÃO DE RELAÇÃO 1509/2022 ATA 8/2022 - SEGUNDA CÂMARA

Acórdão 1509/2022-TCU-Segunda Câmara
Considerando que o presente processo trata de representação formulada pela Procuradoria da República no Estado do Maranhão sobre os indícios de irregularidade na remuneração de 2 (dois) empregados do Conselho Regional de Farmácia do Estado do Maranhão (CRF-MA) sob o valor original de R$ 107.106,50;
Considerando que o TCU deve conhecer, preliminarmente, da presente representação, por atender aos requisitos legais e regimentais de admissibilidade;
Considerando que, em linhas gerais, a ora representante teria apresentado as seguintes alegações: (i) indevida cumulação da remuneração inerente ao cargo efetivo com a integralidade da remuneração do cargo em comissão em favor de Raiflan Matias da Silvas, em dissonância com o limite de 55% previsto na Lei n.º 8.911, de 1994; e (ii) indevida cumulação da remuneração inerente ao cargo em comissão com a função de confiança em favor de Raildney Tatiana Lisboa Guimarães;
	Considerando que, após a análise final do feito, a Sefip teria proposto o conhecimento da presente representação, não tendo anotado, contudo, a procedência ou a improcedência desta representação, sem prejuízo, todavia, de sugerir o envio de alerta ao CRF-MA sobre a necessidade de publicar as providências adotadas sobre o resultado da apuração desses indícios de irregularidade no sítio oficial da referida entidade;
	Considerando, portanto, que o TCU pode incorporar o parecer da unidade técnica a estas razões de decidir, devendo anotar como prejudicada, todavia, a apreciação de mérito desta representação, diante da necessidade de o CRF-MA passar a avaliar toda a documentação apresentada sobre os aludidos indícios de irregularidade, devendo informar o TCU sobre o resultado da apuração e solução das eventuais falhas;
Os Ministros do Tribunal de Contas da União, reunidos em Sessão de 2ª Câmara, ACORDAM, por unanimidade, com fundamento no art. 143, inciso V, alínea "c", 235, 237, inciso I e parágrafo único, e 250, inciso V, do Regimento Interno do TCU aprovado pela Resolução n.º 246, de 2011, em conhecer da presente representação, sem prejuízo, todavia, de anotar como prejudicada a apreciação de mérito do feito, diante dos elementos de convicção até aqui obtidos pelo TCU, passando a prolatar as providências abaixo fixadas pelo item 1.7 deste Acórdão:
1. Processo TC-Processo 014.145/2021-9 (REPRESENTAÇÃO) 
	1.1. Representante: Exmo. Sr. Pedro Henrique Oliveira Castelo Branco, como Procurador da República no Estado do Maranhão.
	1.2. Entidade: Conselho Regional de Farmácia do Estado do Maranhão (CRF-MA) .
	1.3. Relator: Ministro-Substituto André Luís de Carvalho.
	1.4. Representante do Ministério Público: não atuou.
	1.5. Unidade Técnica: Secretaria de Fiscalização de Integridade de Atos e Pagamentos de Pessoal e de Benefícios Sociais (Sefip) .
	1.6. Representação legal: não há.
	1.7. Providências:
	1.7.1. fixar o prazo de 90 (noventa) dias, contados da notificação desta deliberação, para que a administração do Conselho Regional de Farmácia do Estado do Maranhão (CRF-MA) avalie toda a documentação apresentada no presente processo sobre os anunciados indícios de irregularidade, devendo o CRF-MA informar o TCU sobre o resultado da plena apuração e da efetiva solução das eventuais falhas ao final do referido prazo;
	1.7.2. informar à presidente do Conselho Regional de Farmácia do Estado do Maranhão que o não atendimento à medida fixada pelo item 1.7.1 deste Acórdão dentro do correspondente prazo poderá configurar o indevido descumprimento de decisão do Tribunal, sujeitando os responsáveis à consequente aplicação da multa prevista no art. 58, IV, da Lei n.º 8.443, de 1992, sem precisar aí da prévia audiência dos infratores, nos termos do art. 268, § 3º, do RITCU;
	1.7.3. enviar a cópia deste Acórdão, com a integral cópia eletrônica de todo este processo, à administração do Conselho Regional de Farmácia do Estado do Maranhão, para ciência e efetivo cumprimento do item 1.7.1 deste Acórdão dentro do prazo ali assinalado; e
1.7.4. enviar a cópia deste Acórdão ao Exmo. Sr. Pedro Henrique Oliveira Castelo Branco, como Procurador da República no Estado do Maranhão, para ciência.

Segunda Câmara

Conselho Regional de Farmácia do Estado do Maranhão (CRF-MA).

ANDRÉ DE CARVALHO

não há.

Não atuou.

REPRESENTAÇÃO (REPR)

Secretaria de Fiscalização de Integridade de Atos e Pagamentos de Pessoal e de Benefícios Sociais (Sefip).